# 项目管理公司的收入确认

提问人：werkfaofree 时间：2010-05-26 10:44:28
甲方有一处物业，乙方提供品牌。甲乙合作经营。为了方便管理，乙全资方成立一项目公司A，公司管理人员由甲乙共同确定。项目公司负责管理这一物业。但物业的收入（主要是租赁）由甲方收取。即：甲从物业收取租金，然后把租金中每年 200 万支付给乙方作为品牌使用费，同时甲负责项目公司A的日常支出。
问题是：A公司这样每年费用与收入刚好一致。从财务和税务两个角度，这样有不妥（或者风险）的地方吗？
[ 本帖最后由 werkfaofree 于 2010-5-26 10:48 编辑 ]

回答人：chenyiwei
回复 藤椅 werkfaofree 的帖子从你说的情况看，项目公司主要的业务是受甲方委托对出租物业进行管理，本身并不涉及租金收入的问题（因此品牌使用费也应当与其无关），其收入来源应当是物业管理费收入。建议项目公司与物业所有人甲公司签订物业管理服务协议明确收入的计算方法和结算方式等。

回答人：chenyiwei
回复 报纸 werkfaofree 的帖子甲与A之间确实是关联方关系，但从你提供的情况看，似乎甲不能控制A（因为A是乙方全资设立的，公司管理人员由甲乙共同确定）。当然，如果A多年来一直是盈亏恰好平衡，无盈亏，确实容易引起怀疑，税务机关似乎有权核定合理的利润率。